【裁判字號】    98,審交簡上,63
【裁判日期】    981020
【裁判案由】    公共危險
【裁判全文】
臺灣士林地方法院刑事判決          98年度審交簡上字第63號
上  訴  人
即  被  告    甲○○
上列上訴人即被告因公共危險案件，不服本院內湖簡易庭中華民
國98年6 月29日98年度湖交簡字第505 號第一審刑事簡易判決（
聲請簡易判決處刑案號：臺灣士林地方法院檢察署檢察官98年度
偵字第7354號），提起上訴，本院管轄之第二審合議庭判決如下
：
    主  文
上訴駁回。
    事實及理由
一、本案經本院審理結果，認第一審判決以被告甲○○，所為係
    犯刑法第185 條之3 之服用酒類，不能安全駕駛動力交通工
    具而駕駛之罪，判決處罰金新臺幣10萬4000元，並諭知如易
    服勞役，以新臺幣（下同）1000元折算1 日之折算標準，其
    認事、用法均無違誤，量刑亦屬妥適，應予維持。相關事實
    、證據及理由並引用第一審刑事簡易判決書及檢察官聲請簡
    易判決處刑書之記載（詳如附件），另補充：被告於本院準
    備程序時之自白（參本院民國98年9 月14日準備程序筆錄第
    2 頁及10月6 日審判筆錄第2 頁）。
二、上訴人即被告上訴意旨略以：伊前之債務協商每月要繳2 萬
    餘元，外籍配偶甫分娩，原審量刑過重，伊家計無法負擔，
    請求從輕量刑等語。
三、按刑之量定及緩刑之宣告，係實體法上賦予法院得為自由裁
    量之事項，倘其未有逾越法律所規定之範圍，或濫用其權限
    ，即不得任意指摘為違法（最高法院75年臺上字第7033號判
    例意旨參照）。查本案原審業已審酌被告前科資料、犯罪原
    因、家境、教育程度、工作狀況、犯罪後態度、其酒後呼氣
    酒精濃度，貿然駕車，對交通安全所成之危害等一切情狀，
    量處前開所示之刑，並未逾越法律規定之範圍。經本院審酌
    被告前於91年間已有酒駕之前科紀錄，本次犯行已屬2 犯，
    且犯案之酒測值高達每公升1.04毫克，原審量處前開所示之
    刑，尚稱妥適，又易服勞役折算標準，亦係參照被告生活狀
    況，予以酌定，並無失出，難認有何明顯裁量逾越或濫用之
    違法情事，自應予維持。被告上訴意旨指摘原判決量刑過重
    而為上訴，實乏憑據，應予駁回。至於被告上訴指稱：家庭
    生活狀況無法負擔罰金，乃是本案確定後，刑罰執行時，由
    執行檢察官考量後，是否准予改服社會勞動服務或服勞役之
    易刑處分所應考量事項，併此敘明。
四、據上論斷，應依刑事訴訟法第455 條之1 第1 項、第3 項、
    第368 條、第373 條，判決如主文。
五、本案經檢察官曾勁元到庭執行職務。
中    華    民    國    98    年    10    月    20    日
                刑事第一庭審判長法  官  洪英花
                                法  官  雷雯華
                                法  官  王沛雷
以上正本證明與原本無異。
本件不得上訴。
                                書記官  吳尚文
中    華    民    國    98    年    10    月    20    日


司法院資訊處製作；財團法人民間司法改革基金會備份。
